臺灣屏東地方法院刑事判決　　　　　　　　　　　　　九十一年度易字第四一七號
　　公　訴　人　臺灣屏東地方法院檢察署檢察官
　　被　　　告　乙○○
　　　　　　　　甲○○
右列被告等因傷害案件，經檢察官提起公訴（九十年度偵字第四三四三號、第四五九
五號），本院判決如左︰
    主  文
乙○○、甲○○傷害人之身體，各處有期徒刑伍月，如易科罰金，均以佰元折算壹
日。
    事  實
一、乙○○與甲○○係鄰居關係，於民國九十年六月二十四日上午十一時許，甲○○
    至屏東縣車城鄉○○村○○路三之一號乙○○住處之隔壁，替叔父陳進忠修理其
    住處二樓屋簷排水管堵塞問題，乙○○因不滿陳進忠二樓屋頂每逢下雨排水直貫
    其一樓屋頂，乃出言要甲○○將排水管修好，豈料兩人一言不合，發生嚴重口角
    衝突，乙○○竟基於傷害人身體之故意，右手持三分之一形磚磈，左手持一完整
    磚頭，攻擊甲○○，甲○○不甘示弱，亦基於傷害人身體之故意，出手毆打乙○
    ○，雙方扭打在地，嗣經鄰人劉宏清勸阻拉離始罷手，甲○○因而受有頭部外傷
    及裂傷併縫一針，乙○○則受有左頰擦傷一處、右前膊部擦傷二處、左前膊部擦
    傷二處、兩下肢擦傷多處、左眼眶、左下頜及後枕部挫傷、胸部及腹部挫傷、兩
    前臂及兩手擦傷等傷害。
二、案經甲○○、乙○○分別訴由屏東縣警察局恆春分局報請，及甲○○另告訴臺灣
    屏東地方法院檢察署檢察官偵查起訴。
    理  由
一、訊據被告乙○○、甲○○二人於審判時固坦承雙方確有發生爭執之事實，惟矢口
    否認有何前揭犯行，並均辯稱伊係正當防衛云云。經查：被告乙○○、甲○○二
    人於警詢、偵查中對於上揭犯罪事實均坦承不諱，被告乙○○於警詢時供稱：我
    跟他講要處理好，他卻說我偏偏不要，我才生氣並持磚塊砸他的（參九十年六月
    二十九日警訊筆錄），偵查中復供稱：我只有持磚塊砸他頭部一下而已（九十年
    偵字第四五九五號偵查卷第七頁）；而被告甲○○於警詢時亦供稱：他右手持磚
    塊從我頭部左方砸過來，我被砸傷後，他左手亦持磚塊揮過來，我馬上反應閃開
    後，我跟乙○○開始拉扯，我亦回手揮拳打他（參九十年六月二十八日警訊筆錄
    ），偵查時復供稱：我當時還手是為了防止他攻擊我，後我二人有發生扭打，是
    在上面發生扭打，到地上時他將磚頭砸向我，且罵三字經（參九十年偵字第四三
    四三號偵查卷第二十八頁反面）各等語，再參之證人即目擊證人劉宏清於偵查時
    證稱：甲○○當時在樓頂爬鋁梯修補鐵皮，乙○○在樓下，他二人當時就發生口
    角，後來乙○○從他家爬上他自己家樓頂，當時我看見他右手持一磈三分之一磚
    磈，左手持一完整磚頭，甲○○以左手擋住乙○○的右手，右手抓被告之左手，
    後來他二人均因屋頂地滑均摔在屋頂，乙○○丟磚頭時，我就跟上去要勸架，當
    時甲○○已流血了（參九十年偵字第四三四三號偵查卷第十三頁）等語，被告二
    人於警詢、偵查中之自白堪認與事實相符，其二人所辯顯係事後卸責之詞，自無
    足採。復參之，被告甲○○所受之傷害係「頭部外傷及裂傷併縫一針」，而被告
    乙○○所受之傷害為「左頰擦傷一處、右前膊部擦傷二處、左前膊部擦傷二處、
    兩下肢擦傷多處、左眼眶、左下頜及後枕部挫傷、胸部及腹部挫傷、兩前臂及兩
    手擦傷」等情，有財團法人恆春基督教醫院診斷證明書、恒春高外科診所驗傷診
    斷書、南門醫院驗傷診斷書在卷可稽，觀之其二人所受之傷害，衡情，顯非出於
    正當防衛所致，甚為明確。此外，復有爭執現場之照片九幀在卷可佐，本件事證
    已臻明確，被告犯行洵堪認定，應依法論科。
二、核被告乙○○、甲○○二人所為，均分別係犯刑法第二百七十七條第一項之普通
    傷害罪。爰審酌被告二人僅因細故之犯罪動機、目的、手段、二人所受之傷害程
    度，及於犯罪後毫無悔意，猶飾詞圖辯，其犯罪後態度不佳等一切情狀，量處如
    主文所示之刑，並諭知易科罰金之折算標準，以資儆懲。
據上論斷，應依刑事訴訟法第二百九十九條第一項前段，刑法第二百七十七條第一項
、第四十一條第一項，罰金罰鍰提高標準條例第一條前段、第二條，判決如主文。
本案經檢察官薛水生到庭執行職務
中      華      民      國      九十一      年      五      月  二十八  日
                                      臺灣屏東地方法院刑事第二庭
                                          審判長法  官  吳永宋
                                                法  官  陳松檀
                      法  官  李淑惠
右正本證明與原本無異。
如不服本判決應於收受本判決後送達後十日內向本院提出上訴書狀，其未敘述上訴理
由者，並得於提起上訴後十日內向本院補提理由書狀（均須按他造當事人之人數附繕
本 ）「切勿逕送上級法院」
                                          書記官        魏慧夷
中      華      民      國      九十一      年      五      月   二十八 日
附錄論罪法條
刑法第二百七十七條
 (普通傷害罪)
傷害人之身體或健康者，處三年以下有期徒刑、拘役或一千元以下罰金。
犯前項之罪因而致人於死者，處無期徒刑或七年以上有期徒刑；致重傷者，處三年以
上十年以下有期徒刑。
